PATRICIOAVILA



Graduado en Turismo y Hotelería con experiencia diversificada en la industria turística y hotelera, cuento con roles multifacéticos. En curso de formación como Ingnieria en informatica, con manejo en el Front-End Conocimientos en el Back-End. Enfoque en el desarrollo web, mentalidad logística comunicación y adaptabilidad a diferentes entornos.

14/10/1998

https://github.com/Avila-Pato

https://www.linkedin.com/in/pavilafigueroa/

ត់
https://porfolio-ten-kappa.vercel.app/



🔀 p.avilaf1998@gmail.com 📞 9 66372123





San bernardo



EDUCACION

< > Duoc UC

Graduado en Turismo y Hoteleria [2019-2023]

Duoc UC

Ingeneria en informatica 2024-Vespertino



EXPERIENCIA

Promotor de ventas(Travel Rock)

Noviembre 2017 - Noviembre 2018 · 1 años 1 mes

- Promotor de ventas, asesorando a clientes sobre paquetes turísticos, gestionando reservas y ejecutando campañas promocionales.
- <> Agente de viajes [Multiviajes]

Mar. 2019 - Sept. 2019 · 7 meses

ventas de paquetes turísticos, centrada en abordar las necesidades integrales de los clientes a lo largo de todo su

Operador de turismo [Alma Cruz]

Julio 2021 – Septiembre 2023 · 2 años 2 meses

Venta y promoción del producto dentro del stand y exterior. Gestión de la experiencia del cliente mediante atención personalizada. Además de apoyo tours turísticos

Desarrollador FrontEnd [Electromechanics Ltds]

Oct. 2023 - Nov. 2024 · 1 año 2 meses

- Apliqué patrones de diseño, como el Singleton para asegurar un control centralizado y global del programa
- Implementé autenticación segura utilizando JWT, CORS,
- Configure roles y permisos para garantizar accesos
- Implemente diseño responsivo utilizando Flexbox y Grid
- Optimice páginas webs para mejorar el rendimiento de la Velocidad de carga, utilizando código para la carga perezosa(Lazy loading) y minimización de recursos para una fluides mejor.
- Vinculacion con la APIs RESTful para la gestión de datos con el backend
- Siguiendo la metodologia Scrum, participe en reuniones diarias para asegurar entregas continuadas según el objetivo del negocio



HABILIDADES TECNICAS

- Python
- Angular Vue
- JavaScript
- React
- TypeScrip
- Tailwind
- NextJs
- HTML NoSQL
- PostgreSQL Bootstrap MongoDB Firebase
- Docker Git
 - Github
- Node.js Postman
 - Express
- Exce Photoshop
- llustrator
- Figma
- Canva CSS3



CERTIFICADOS

- Bootcamp (Oracle Next Education)
- Curso de Ingles (Koe Fast & Easy)
- Full-stack Web Development (Udemy)
- Desarrollo Web (Udemy)
- Javascript (Udemy)
- C# (Udemy)



CONOCIMIENTOS TECNICOS

- Algoritmos y estructuras de datos
- Desarrollo orientado a objetos: Creación de microservicios escalables y mantenibles.
- Control de versiones (Git)
- Arquitectura y diseño e implementación de servicios independientes y distribuidos.
- Bases de datos relacionales y no relacionales (MySQL, PostgreSQL, MongoDB, Firebase): Integración de bases de datos con microservicios.



IDIOMAS

- Portugues [Basico]
- Ingles [Avanzado]



MENTALIDAD

- Responsable
- Adaptable
- Vocación al cliente
- Resolución de problemas
- Trabajo en equipo
- Perseverencia